臺灣高等法院高雄分院刑事判決　　　　 94年度上訴字第948號
上　訴　人
即　被　告　甲○○
選任辯護人　楊水柱律師
上列上訴人因違反槍砲彈藥刀械管制條例案件，不服臺灣屏東地
方法院94年度訴字第195 號中華民國94年5月26日第一審判決（
起訴案號：台灣屏東地方法院檢察署93年度偵字第6127號），提
起上訴，本院判決如下：
     主  文
上訴駁回。
甲○○緩刑伍年，緩刑期內付保護管束。
     事實及理由
一、本案經本院審理結果，認第一審判決認事用法及量刑均無不
    當，應予維持，並引用第一審判決書記載之事實、證據及理
    由（如附件）。
二、上訴人即被告上訴意旨以：其已坦承犯罪，原審判決過重；
    其選任辯護人則以扣案槍管，依屏東分局記載為口徑7.65Ｍ
    Ｍ，送鑑定後之鑑定書上沒有記載該槍枝口徑多大，惟如屏
    東分局所記載的槍管口徑無誤，則扣案子彈頭經鑑定為直徑
    7.73ＭＭ，其子彈頭比槍管還大，子彈是打不出去的，而質
    疑鑑定的槍枝是否就是扣案的槍枝云云。
三、經查扣案槍、彈係自被告身上查獲後送鑑定，其槍枝把手貼
    有被告簽名及手印之條籤，有內政部警政署刑事警察局94年
    1 月12日刑鑑字第0930253910號槍彈鑑定書所附之照片可稽
    ，證人即本案承辦警員蔣顯文亦具結證稱：查獲本案槍枝，
    其槍管記載7.65ＭＭ，是依照槍枝編號上面去寫的，槍管口
    徑並沒有實際測量等語；而經當庭提示扣案槍枝予被告指認
    ，被告亦不否認扣案之槍枝即其持有被查獲之槍枝，則扣案
    送鑑槍枝確係被告持有遭查扣無誤。辯護人上開質疑，顯無
    理由。復查修正前槍砲彈藥刀械管制條例第11條第4 項未經
    許可，持有其他可發射金屬或子彈具有殺傷力之改造手槍罪
    ，係處1 年以上7 年以下有期徒刑，併科新臺幣7 百萬元以
    下罰金，原審量處被告有期徒刑1 年4 月，併科罰金10萬元
    ，係屬低度之刑，被告上訴意旨指摘原判決量刑過重，亦無
    理由，應予駁回。惟查被告前未曾受有期徒刑以上刑之宣告
    ，有本院被告前案紀錄表在卷可稽，其因年輕識淺，一時好
    奇購買槍彈而犯上揭之罪，其已知所悔悟，並坦承犯行，而
    被告現受僱於朱大全從事室內裝璜，有正當工作，亦經朱大
    全出具之在職證明書在卷可參，被告經此罪刑之宣告，爾後
    當知所警惕，諒無再犯之虞，並參酌檢察官亦表示可予被告
    自新機會，然應予交付保護管束以觀後效等情，本院認被告
    所受本件刑之宣告以暫不執行為適當，爰併予宣告緩刑五年
    ，並於緩刑期內交付保護管束，培養其正確之法治觀念，用
    啟自新。
據上論斷，應依刑事訴訟法第368 條，刑法第74條第1 款、第93
條第1項，判決如主文。
本案經檢察官陳宗吟到庭執行職務。
中　　華　　民　　國　　94　　年　　9 　　月　　15　　日
                  刑事第八庭    審判長法  官  惠光霞
                                      法  官  李淑惠
                                      法  官  蔡國卿
以上正本證明與原本無異。
如不服本判決應於收受本判決後10日內向本院提出上訴書狀，其
未敘述上訴理由者，並得於提起上訴後10日內向本院補提理由書
狀（均須按他造當事人之人數附繕本）「切勿逕送上級法院」。
中　　華　　民　　國　　94　　年　　9 　　月　　15　　日
　　　　　　　　　　　　　　　　　　　書記官  黃英彥
附錄本判決論罪法條：
修正前槍砲彈藥刀械管制條例第11條
未經許可，製造、販賣或運輸第4 條第1 項第1 款所稱其他可發
射金屬或子彈具有殺傷力之各式槍砲者，處5 年以上有期徒刑，
併科新臺幣1千萬元以下罰金。
未經許可，轉讓、出租或出借前項所列槍砲者，處3 年以上10年
以下有期徒刑，併科新臺幣7 百萬元以下罰金。
意圖供自己或他人犯罪之用，而犯前二項之罪者，處無期徒刑或
7年以上有期徒刑，併科新臺幣1千萬元以下罰金。
未經許可，持有、寄藏或意圖販賣而陳列第一項所列槍砲者，處
1年以上7年以下有期徒刑，併科新臺幣7百萬元以下罰金。
